【裁判字號】    92,訴,57
【裁判日期】    921119
【裁判案由】    偽造有價證券等
【裁判全文】
臺灣板橋地方法院刑事判決                            九十二年度訴字第五七號
    公  訴  人  臺灣板橋地方法院檢察署檢察官
    被      告  丙○○
    指定辯護人  甲○公設辯護人彭宏東
右列被告因偽造有價證券等案件，經檢察官提起公訴（九十年度偵緝字第一三一五號
），甲○判決如左：
    主  文
丙○○意圖供行使之用，而偽造有價證券，累犯，處有期徒刑壹年拾月。緩刑肆年。
偽造之支票壹紙（發票人：康武企業有限公司、何其盛，付款人：中國國際商業銀行
土城分行分行，票號：ＴＧＡ0000000，帳號：00000000000號，
發票日：八十九年五月二十四日，面額：新台幣伍萬元）沒收。
    事  實
一、丙○○（前曾於民國八十四年間，因違反麻醉藥品管理條例案件，經台灣高等法
    院判處有期徒刑二月確定，嗣於八十五年二月二十五日執行完畢）因前將向甯正
    仁所借車輛為損壞送修，需修車費用，乃於八十九年五月十四日下午，至台北縣
    中和市○○路二六五號十四弄五號五樓頂加蓋處，向一名不詳年籍、綽號「阿西
    」之成年男子為借貸，明知「阿西」所持有發票人處蓋有康武企業有限公司（下
    稱康武公司）及何其盛印文（付款人為中國國際商業銀行土城分行分行、票號：
    ＴＧＡ0000000、帳號：00000000000號），惟尚未填載面額
    、日期之支票（本件支票係於八十九年一月十日凌晨，在何其盛所經營位於台北
    縣土城市○○路六五號之康武公司內所失竊之物品）一紙係來路不明之贓物，竟
    仍收受，而「阿西」並向丙○○稱：日期、面額得自己填載云云；丙○○則於同
    年五月十九日下午，至台北市○○路○段二０二巷一號二樓甯正仁住處，將該支
    票交與不知情之甯正仁（巳另為不起訴處分），丙○○進而意圖供行使之用，基
    於偽造有價證券之犯意，對甯正仁稱：日期、面額得自己填載云云，利用甯正仁
    在上開支票上填載面額為新台幣（下同）五萬元及八十九年五月二十四日之發票
    日期，而為偽造有價證券行為，再由甯正仁於八十九年五月二十四日至新店市○
    ○路○段一六六之一號建翔汽車保養廠，將該偽造之支票一紙交與不知情之鐘萬
    福，以清償修車費用；嗣因鐘萬福提示上開支票，因上開支票業經何其盛為掛失
    止付之程序，而遭退票，鐘萬福向警供述本件支票係來自甯正仁，再經甯正仁供
    述該支票係來自於丙○○，始查悉上情。
二、案經臺灣板橋地方法院檢察署檢察官自動檢舉偵查起訴。
    理  由
一、右揭事實，業據被告丙○○坦承不諱，並據證人何其盛、甯正仁、鐘萬福、乙○
    ○證述屬實，復有上開偽造支票、掛失止付票據提示人資料查報表、票據掛失止
    付通知書、遺失票據申報書等資料在卷可稽。本件事證明確，被告丙○○之犯行
    ，足堪認定。
二、核被告丙○○之所為，係犯刑法第三百四十九條第一項收受贓物罪、同法第二百
    零一條第一項偽造有價證券罪。被告所犯上開二罪間，有方法、結果之牽連關係
    ，應從重之偽造有價證券罪論處。另被告前於八十四年間，因違反麻醉藥品管理
    條例案件，經台灣高等法院判處有期徒刑二月確定，嗣於八十五年二月二十五日
    執行完畢，被告於有期徒刑完畢後，五年內再犯有期徒刑以上之本罪，此有台灣
    高等法院被告全國前案紀錄表一份在卷可按，為累犯，依刑法第四十七條加重其
    刑。查被告因一時積欠修車款項，偽造支票以供週轉之用，所偽填之支票票面金
    額僅五萬元，事後並已清償積欠之修車款，故被告之犯行衡情非無可憫恕，法重
    情輕，縱處以最輕之法定刑仍嫌過重，爰依刑法第五十九條酌減其刑，並先加後
    減。爰審酌被告之素行、犯罪之動機、目的、手段、智識程度、所生危害及犯罪
    後之態度等一切情狀，量處如主文所示之刑。又查被告雖有如前述之前案紀錄，
    惟被告於執行完畢後，五年以內未曾受有期徒刑以上刑之宣告（台灣高等法院被
    告全國刑案紀錄表可參），其前案為施用麻醉藥品犯行，判處有期徒刑二月，與
    本件之犯行事隔多年且無關聯性，被告因一時貪念，偶罹刑典，且事後坦承犯行
    ，足認被告顯有悔意，甲○認其經此偵審科刑教訓之後，當知警惕而無再犯之虞
    ，甲○因認暫不執行其刑為當，予以宣告緩刑四年，以啟自新。上開偽造之支票
    一紙（發票人：康武企業有限公司、何其盛，付款人：中國國際商業銀行土城分
    行分行，票號：ＴＧＡ0000000，帳號：00000000000號、發
    票日：八十九年五月二十四日，面額：五萬元），應依刑法第二百零五條之規定
    沒收。
據上論斷，應依刑事訴訟法第二百九十九條第一項前段，刑法第二百零一條第一項、
第三百四十九條第一項、第五十五條、第四十七條、第五十九條、第二百零五條、第
七十四條第二款，罰金罰鍰提高標準條例第一條前段，判決如主文。
本案經檢察官黃重鋼到庭執行職務。
中      華      民      國    九十二    年     十一     月     十九     日
                              臺灣板橋地方法院刑事第十三庭
                                  審判長法  官  王復生
                                        法  官  徐子涵
                                        法  官  陳明珠
右正本證明與原本無異
如不服本判決應於送達後十日內向甲○提出上訴狀
                                        書記官  陳慧儷
中      華      民      國    九十二    年     十一     月     十九     日
附錄本案論罪科刑法條全文：
刑法第二百零一條第一項：意圖供行使之用，而偽造、變造公債票、公司股票或其他
                        有價證券者，處三年以上十年以下有期徒刑，得併科三千
                        元以下罰金。
刑法第三百四十九條第一項
收受贓物者，處三年以下有期徒刑、拘役或五百元以下罰金。
搬運、寄藏、故買贓物或為牙保者，處五年以下有期徒刑、拘役或科或併科一千元以
下罰金。
因贓物變得之財物，以贓物論。


司法院資訊處製作；財團法人民間司法改革基金會備份。
